【裁判字號】    90,毒抗,210
【裁判日期】    900426
【裁判案由】    毒品危害防制條例
【裁判全文】
臺灣高等法院刑事裁定                              九十年度毒抗字第二一號
    抗 告 人即
    被      告  甲○○
右抗告人因毒品危害防制條例案件，不服台灣台北地方法院民國九十年一月十八日裁
定(九十年度毒聲字第一五九號)，提起抗告，本院裁定如左：
    主  文
抗告駁回。
    理  由
一、原裁定略以：被告甲○○前因施用毒品案件，經依本院以八十九年度毒聲字第二
    二○二號裁定停止戒治，所餘期間並付保護管束。惟被告竟於保護管束期間，除
    第一次報到外，自八十九年十月起未到台灣台北地方法院檢察署報到採驗尿液，
    經該署訪視、告誡、通知達三次以上，其違反保護管束應遵守事項情節重大，有
    本院八十九年度毒聲字第二二○二號裁定、執行保護管束卷宗內之重要記事表、
    通知函、訪視報告表等附卷可參，爰依毒品危害防制條例第二十二條第二項規定
    ，裁定撤銷保護管束，令入戒治處所施以強制戒治。
二、抗告意旨略以：被告之母縱有代收任何通知，因被告母親未受任何教育，不識字
    ，所以並未告知被告，且被告已搬離原住所，故無收到任何通知。再者，被告於
    八十九年九月報到時，因被告之觀護人不在上班處所，由其他觀護人代為行使職
    權，且未告知下次報到時間，致被告苦等通知未果。被告已無繼續施用毒品，誠
    心改過，為此提起抗告云云。
三、按受保護管束人，對於身體健康、生活情況及工作環境等，每月至少向執行保護
    管束者報告一次；非經執行保護管束者許可，不得離開受保護管束地，離開在十
    日以上時，應經檢察官核准，此觀保安處分執行法第七十四條之二第四、五款規
    定甚明。被告經台灣台北地方法院以八十九年聲字第二二０二號裁定停止戒治，
    所期間並付保護管束後，於八十九年十月二日向台灣台北地方法院檢察署觀護人
    室辦理報到，並收領「台灣台北地方法院檢察署受保護管束人應注意事項」，是
    被告對每月至少應向觀護人報到一次，且不得擅自離開受保護管束地等規定，應
    知之甚詳。然其卻迭經觀護人通知及告誡於八十九年十月二十日、八十九年十一
    月十三日、八十九年十二月四日到署報到採驗尿液，均未如期前往。觀護人於八
    十九年十一月八日前往被告住處，亦未覓得被告，其家人亦謂其行蹤仍然不定。
    此據本院調閱台灣台北地方法院檢察署八十九年戒執護字第二三七號卷宗查明無
    訛。被告亦自承已遷移他處，然觀諸上開卷宗，被告卻未曾知會觀護人，遑論得
    其許可。而被告係於九十年一月十一日始再度入監，亦有台灣高等法院法務部在
    監在押資料表可稽，顯見被告在前開通知報到、採尿時間並無不能報到情事。是
    被告已違反保護管束應遵守事項，且情節重大，原裁定因而撤銷停止戒治，令入
    戒治處所施以強制戒治，並無不合。被告提起抗告，指摘原裁定不當，為無理由
    ，應予駁回。
四、據上論斷，應依刑事訴訟法第四百十二條裁定如主文。
中      華      民      國    九十      年      四      月    二十六    日
                                臺灣高等法院刑事第十三庭
                                    審判長法  官  蔡    燉
                                          法  官  李  春  地
                                          法  官  盧  彥  如
右正本證明與原本無異。
不得再抗告。
                                          書記官  何  閣  梅
中      華      民      國    九十      年      四      月    二十六  日


司法院資訊處製作；財團法人民間司法改革基金會備份。
